<?xml version='1.0' encoding='utf-8'?>
<verb default="deicrimintigh" disambig="">
  <verbalNoun default="deicrimintiú" />
  <verbalAdjective default="deicrimintithe" />
  <tenseForm default="deicrimintigh" tense="Past" dependency="Indep" person="Base" />
  <tenseForm default="deicrimintíomar" tense="Past" dependency="Indep" person="Pl1" />
  <tenseForm default="deicrimintíodar" tense="Past" dependency="Indep" person="Pl3" />
  <tenseForm default="deicrimintíodh" tense="Past" dependency="Indep" person="Auto" />
  <tenseForm default="deicrimintigh" tense="Past" dependency="Dep" person="Base" />
  <tenseForm default="deicrimintíomar" tense="Past" dependency="Dep" person="Pl1" />
  <tenseForm default="deicrimintíodar" tense="Past" dependency="Dep" person="Pl3" />
  <tenseForm default="deicrimintíodh" tense="Past" dependency="Dep" person="Auto" />
  <tenseForm default="deicrimintíodh" tense="PastCont" dependency="Indep" person="Base" />
  <tenseForm default="deicrimintínn" tense="PastCont" dependency="Indep" person="Sg1" />
  <tenseForm default="deicrimintíteá" tense="PastCont" dependency="Indep" person="Sg2" />
  <tenseForm default="deicrimintímis" tense="PastCont" dependency="Indep" person="Pl1" />
  <tenseForm default="deicrimintídís" tense="PastCont" dependency="Indep" person="Pl3" />
  <tenseForm default="deicrimintítí" tense="PastCont" dependency="Indep" person="Auto" />
  <tenseForm default="deicrimintíodh" tense="PastCont" dependency="Dep" person="Base" />
  <tenseForm default="deicrimintínn" tense="PastCont" dependency="Dep" person="Sg1" />
  <tenseForm default="deicrimintíteá" tense="PastCont" dependency="Dep" person="Sg2" />
  <tenseForm default="deicrimintímis" tense="PastCont" dependency="Dep" person="Pl1" />
  <tenseForm default="deicrimintídís" tense="PastCont" dependency="Dep" person="Pl3" />
  <tenseForm default="deicrimintítí" tense="PastCont" dependency="Dep" person="Auto" />
  <tenseForm default="deicrimintíonn" tense="PresCont" dependency="Indep" person="Base" />
  <tenseForm default="deicrimintím" tense="PresCont" dependency="Indep" person="Sg1" />
  <tenseForm default="deicrimintímid" tense="PresCont" dependency="Indep" person="Pl1" />
  <tenseForm default="deicrimintítear" tense="PresCont" dependency="Indep" person="Auto" />
  <tenseForm default="deicrimintíonn" tense="PresCont" dependency="Dep" person="Base" />
  <tenseForm default="deicrimintím" tense="PresCont" dependency="Dep" person="Sg1" />
  <tenseForm default="deicrimintímid" tense="PresCont" dependency="Dep" person="Pl1" />
  <tenseForm default="deicrimintítear" tense="PresCont" dependency="Dep" person="Auto" />
  <tenseForm default="deicriminteoidh" tense="Fut" dependency="Indep" person="Base" />
  <tenseForm default="deicriminteoimid" tense="Fut" dependency="Indep" person="Pl1" />
  <tenseForm default="deicriminteofar" tense="Fut" dependency="Indep" person="Auto" />
  <tenseForm default="deicriminteoidh" tense="Fut" dependency="Dep" person="Base" />
  <tenseForm default="deicriminteoimid" tense="Fut" dependency="Dep" person="Pl1" />
  <tenseForm default="deicriminteofar" tense="Fut" dependency="Dep" person="Auto" />
  <tenseForm default="deicriminteodh" tense="Cond" dependency="Indep" person="Base" />
  <tenseForm default="deicriminteoinn" tense="Cond" dependency="Indep" person="Sg1" />
  <tenseForm default="deicriminteofá" tense="Cond" dependency="Indep" person="Sg2" />
  <tenseForm default="deicriminteoimis" tense="Cond" dependency="Indep" person="Pl1" />
  <tenseForm default="deicriminteoidís" tense="Cond" dependency="Indep" person="Pl3" />
  <tenseForm default="deicriminteofaí" tense="Cond" dependency="Indep" person="Auto" />
  <tenseForm default="deicriminteodh" tense="Cond" dependency="Dep" person="Base" />
  <tenseForm default="deicriminteoinn" tense="Cond" dependency="Dep" person="Sg1" />
  <tenseForm default="deicriminteofá" tense="Cond" dependency="Dep" person="Sg2" />
  <tenseForm default="deicriminteoimis" tense="Cond" dependency="Dep" person="Pl1" />
  <tenseForm default="deicriminteoidís" tense="Cond" dependency="Dep" person="Pl3" />
  <tenseForm default="deicriminteofaí" tense="Cond" dependency="Dep" person="Auto" />
  <moodForm default="deicrimintíodh" mood="Imper" person="Base" />
  <moodForm default="deicrimintím" mood="Imper" person="Sg1" />
  <moodForm default="deicrimintigh" mood="Imper" person="Sg2" />
  <moodForm default="deicrimintímis" mood="Imper" person="Pl1" />
  <moodForm default="deicrimintígí" mood="Imper" person="Pl2" />
  <moodForm default="deicrimintídís" mood="Imper" person="Pl3" />
  <moodForm default="deicrimintítear" mood="Imper" person="Auto" />
  <moodForm default="deicrimintí" mood="Subj" person="Base" />
  <moodForm default="deicrimintímid" mood="Subj" person="Pl1" />
  <moodForm default="deicrimintítear" mood="Subj" person="Auto" />
</verb>
